【裁判字號】    98,訴,1776
【裁判日期】    990401
【裁判案由】    搶奪等
【裁判全文】
臺灣高雄地方法院刑事判決              98年度訴字第1776號
公  訴  人  臺灣高雄地方法院檢察署檢察官
被      告  戊○○
            丁○○
上列被告因搶奪等案件，經檢察官提起公訴（98年度偵字第2641
3 號、98年度偵字第30204 號），本院判決如下：
    主  文
戊○○共同犯搶奪罪，共伍罪，均累犯，各處有期徒刑壹年；又
共同犯搶奪未遂罪，累犯，處有期徒刑陸月；又共同犯非法由自
動付款設備取財罪，累犯，處有期徒刑肆月。應執行有期徒刑伍
年。
丁○○共同犯搶奪罪，共伍罪，均累犯，各處有期徒刑壹年；又
共同犯搶奪未遂罪，累犯，處有期徒刑陸月；又共同犯非法由自
動付款設備取財罪，累犯，處有期徒刑肆月。應執行有期徒刑伍
年。
丁○○被訴搶奪寅○○、子○○部分均無罪。
    事  實
一、戊○○與丁○○係兄弟，戊○○前因施用毒品案件，經臺灣
    高等法院高雄分院以96年度上訴字第476 號判處有期徒刑10
    月確定，另因搶奪案件，經本院以96年度訴字第615 號判處
    有期徒刑8 月、9 月、9 月（應執行有期徒刑2 年）確定，
    復因違反替代役實施條例案件，經本院以96年度易字第922
    號判處有期徒刑3 月確定。嗣因上開施用毒品、搶奪、違反
    替代役實施條例罪均符合減刑條件，而均經減刑，並與戊○○另所犯搶奪、侵占案件而經本院以96年度訴字第2653號判
    決減刑後各處有期徒刑4 月、4 月、1 月15日部分，經裁定
    應執行刑為有期徒刑2 年3 月，後於98年2 月15日執行完畢
    。丁○○前因搶奪案件經本院以96年度訴字第615 號判處有
    期徒刑8 月、9 月、9 月（應執行有期徒刑2 年）確定，後
    經減刑為4 月、4 月15日、4 月15日，並與其另所犯搶奪案
    件而經本院以96年度訴字第2653號判決減刑後各處有期徒刑
    4 月、4 月部分，經裁定應執行刑為有期徒刑1 年6 月，於
    97年6 月30日執行完畢。詎渠等2 人均不知悔改，分別為下
    列行為：(一)共同基於意圖為自己不法所有之犯意聯絡，於附
    表一編號1 至6 號所示之時間（即自98年7 月26日起至同年
    9 月4 日止），由戊○○騎乘其母親己○○所有之車號M5Z-
    639 號重型機車搭載丁○○，趁卯○○、丙○○、庚○○、
    丑○○、癸○○、乙○○等人，騎乘機車行經如附表一編號
    1 至6 號所示之地點，而不及防備之際，由丁○○徒手自後
    方搶奪前揭卯○○等6 人放置在所騎乘機車腳踏板上之皮包
    （財物內容及犯罪手法均如附表一編號1 至6 所示），除其
    中癸○○因奮力抵抗，丁○○等2 人未能搶奪財物得逞外，
    其餘均搶奪財物得逞後逃逸；(二)戊○○與丁○○在搶奪附表
    一編號4 丑○○之手提包後，發現手提包內有丑○○之夫蘇
    盈源所有之中華郵政股份有限公司（下稱中華郵政公司）路
    竹郵局局號：0000000 號、帳號：0000000 號之提款卡，且
    密碼亦記載在提款卡上，竟共同基於意圖為自己不法所有之
    犯意聯絡，於當晚即98年8 月20日某時許，一同前往高雄縣
    梓官鄉之梓官郵局，推由戊○○以上開搶奪而來之郵局提款
    卡插入自動付款設備即提款機並輸入密碼之不正方式，致中
    華郵政公司上開自動付款設備誤以為提款者係用戶本人，而
    遭戊○○、丁○○共同接續2 次取得新臺幣（下同）3 萬元
    及5 千元之現款，得手後，由戊○○及丁○○2 人朋分花用
    ，該2 人並將丑○○之皮包丟棄在高雄縣彌陀鄉○○路1 號
    附近之產業道路旁草叢內。嗣經警獲報後，調閱案發路口監
    視器，並持臺灣高雄地方法院檢察署檢察官核發之拘票，循
    線逮捕該2 人而查獲上情。
二、案經高雄市政府警察局壬○分局移送及高雄縣政府警察局甲○分局報請臺灣高雄地方法院檢察署檢察官偵查起訴。
    理  由
壹、關於證據能力之認定：
    按被告以外之人於審判外之陳述，雖不符刑事訴訟法第159
    條之1 至第159 條之4 之規定，而經當事人於審判程序同意
    作為證據，法院審酌該言詞陳述或書面陳述作成時之情況，
    認為適當者，亦得為證據；當事人、代理人或辯護人於法院
    調查證據時，知有第159 條第1 項不得為證據之情形，而未
    於言詞辯論終結前聲明異議者，視為有前項之同意。刑事訴
    訟法第159 條之5 定有明文。經查，本判決所引用之各項證
    據資料，其屬於被告以外之人於審判外之陳述者，均據本院
    於調查證據程序逐一提示並告以要旨，檢察官、被告均知該
    等證據為被告以外之人之審判外陳述，已表示同意作為證據
    （見院一卷第41頁）及未於言詞辯論終結前聲明異議，本院
    審酌上開證據作成時之情況，亦無不當取供等情形，認為以
    之作為本案之證據亦屬適當，依刑事訴訟法第159 條之5 規
    定，應有證據能力。
貳、實體方面：
一、有罪部分：
  (一)訊據被告戊○○、丁○○對上揭犯罪事實均坦承不諱（見院
    一卷第61、82頁），核與證人即附表一編號1 至5 之被害人
    卯○○、丙○○、庚○○、丑○○、癸○○於警詢、偵訊中
    之指述及證述（卯○○部分見偵一卷第123 至125 頁、偵一
    卷第204 、206 頁；丙○○部分見警一卷第24頁、偵一卷第
    175 頁；庚○○部分見警三卷第24頁、偵一卷第175 、176
    頁；丑○○部分見警六卷第24、25頁、偵一卷第177 頁、第
    214 頁；癸○○部分見警八卷第24、25頁、偵一卷第178 頁
    ）及附表一編號6 被害人乙○○於警詢中之指述（見警二卷
    第24頁）暨證人己○○於警詢中之證述（見偵一卷第39、40
    頁）均相符，復有贓物認領保管單2 紙（見警一卷第26頁、
    警六卷第26頁）、附表一編號2 現場附近之監視器翻拍照片
    6 張（見偵一卷第56至58頁）、附表一編號3 現場附近之監
    視器翻拍照片8 張（見偵一卷第59至62頁）、附表一編號6
    現場附近之監視器翻拍照片2 張（見偵一卷第63、64頁）、
    搶奪案照片10張（見警一卷第49至53頁）、證人己○○指認
    之監視器翻拍照片2 張（見偵一卷第80頁）、車號MSZ-639
    號重機車車籍查詢- 基本資料詳細畫面（見偵一卷第93頁）
    、附表一編號1 現場附近監視器翻拍照片1 張（並經被告戊○○指認照片上之人為戊○○、丁○○，見偵二卷第22頁）
    、警員林彥宏出具之職務報告1 份（見偵一卷第129 頁）、
    被害人丑○○提供之郵局帳戶存摺影本1 份（見偵一卷第21
    5 、216 頁）、被告2 人照片4 張（見偵二卷第23頁）、被
    害人卯○○指認照片9 張（見偵二卷第24至28頁）、高雄縣
    政府甲○分局扣押筆錄、扣押物品目錄表各1 份在卷可稽（
    見偵二卷第30至33頁），事證明確，被告2 人有事實欄所載
    犯行堪以認定，應依法論科。
  (二)核被告戊○○、丁○○所為，均係犯刑法第325 條第1 項搶
    奪罪共5 罪（附表一編號1 至4 號、編號6 部分）、刑法第
    325 條第3 項、第1 項搶奪未遂罪（附表一編號5 部分）及
    同法第339 條之2 第1 項非法由自動付款設備取財罪。被告
    2 人於98年8 月20日某時許，在高雄縣梓官鄉之梓官郵局，
    推由被告戊○○以事實欄所載不正方式，自中華郵政公司自
    動付款設備先後取得3 萬元及5 千元，屬單一犯意於密接時
    、地所為接續多次行為，侵害一個法益，應為接續犯，屬單
    純一罪。被告2 人就上開搶奪罪共5 罪、搶奪未遂罪及非法
    由自動付款設備取財罪，均有犯意之聯絡及行為之分擔，均
    為共同正犯。被告2 人所犯上開搶奪罪共5 罪、搶奪未遂罪
    及非法由自動付款設備取財罪，均犯意各別，行為互殊，均
    應分論併罰。查被告戊○○前因施用毒品案件，經臺灣高等
    法院高雄分院以96年度上訴字第476 號判處有期徒刑10月確
    定，另因搶奪案件，經本院以96年度訴字第615 號判處有期
    徒刑8 月、9 月、9 月（應執行有期徒刑2 年）確定，復因
    違反替代役實施條例案件，經本院以96年度易字第922 號判
    處有期徒刑3 月確定。嗣因上開施用毒品、搶奪、違反替代
    役實施條例罪均符合減刑條件，而均經減刑，並與戊○○另
    所犯搶奪、侵占案件而經本院以96年度訴字第2653號判決減
    刑後各處有期徒刑4 月、4 月、1 月15日部分，經裁定應執
    行刑為有期徒刑2 年3 月，後於98年2 月15日執行完畢；被
    告丁○○前因搶奪案件經本院以96年度訴字第615 號判處有
    期徒刑8 月、9 月、9 月（應執行有期徒刑2 年）確定，後
    經減刑為4 月、4 月15日、4 月15日，並與其另所犯搶奪案
    件而經本院以96年度訴字第2653號判決減刑後各處有期徒刑
    4 月、4 月部分，經裁定應執行刑為有期徒刑1 年6 月，於
    97 年6月30日執行完畢，有臺灣高等法院被告前案紀錄表2
    份在卷可按，被告2 人受徒刑之執行完畢，5 年以內均故意
    再犯本案有期徒刑以上之罪（搶奪罪共5 罪、搶奪未遂罪及
    非法由自動付款設備取財罪），均為累犯，均應依法加重其
    刑。又被告2 人就上開附表一編號5 之犯行，已著手於搶奪
    犯罪行為之實行，而未至取得財物之結果，為未遂犯，應依
    刑法第25條第2 項之規定減輕其刑，並依法先加後減之。爰
    審酌被告戊○○、丁○○前均有搶奪等前科，有臺灣高等法
    院被告前案紀錄表2 份在卷可按，素行非佳，渠等年輕力壯
    ，不思循正途謀取財富，竟共同騎乘機車搶奪附表一被害人
    卯○○等人之財物，嚴重影響社會治安，復共同以搶奪而來
    之提款卡以事實欄所載不正方法由自動付款設備提領丑○○
    之夫蘇盈源所有存款共3 萬5 千元，所為自應受相當之刑事
    非難。另衡以被告2 人犯後均已知錯坦承犯行及被告2 人犯
    罪之動機、目的、手段、智識程度、生活狀況暨檢察官對本
    案科刑範圍之意見等一切情狀，分別量處如主文所示之刑，
    並定被告2 人應執行之刑，以資懲戒。
二、無罪部分：
  (一)公訴意旨另以：被告丁○○意圖為自己不法之所有，於附表
    二編號1 、2 號所示之時間，由被告丁○○獨自騎乘機車，
    趁被害人寅○○、子○○等人行走或騎乘機車行經如附表二
    編號1 、2 所示之地點，而不及防備之際，徒手自後方搶奪
    被害人寅○○、子○○等2 人背掛在肩上或放置在所騎乘機
    車腳踏板上之皮包（財物內容及犯罪手法均如附表二編號1
    、2 號所示），因認被告丁○○另涉犯刑法第325 條第1 項
    搶奪罪2 次等語。
  (二)按犯罪事實應依證據認定之，無證據不得認定犯罪事實；又
    不能證明被告犯罪者，應諭知無罪之判決，刑事訴訟法第15
    4 條第2 項、第301 條第1 項分別定有明文。又認定犯罪事
    實所憑之證據，雖不以直接證據為限，間接證據亦包括在內
    ，然無論直接或間接證據，其為訴訟上之證明，須於通常一
    般之人均不致於有所懷疑，而得確信其為真實之程度者，始
    得據之為有罪之認定，倘其證明尚未達到此一程度，而有合
    理性懷疑之存在時，即無從為有罪之認定（最高法院76年台
    上字第4986號判例意旨參照）。
  (三)訊據被告丁○○堅詞否認有上開搶奪犯行，並辯稱：這2 件
    不是我做的等語。經查：
  １、公訴意旨就被告丁○○涉犯附表二編號1 搶奪犯嫌，固提
      出證人即被害人寅○○於警詢、偵訊及本院審理時之證述
      為證。惟查，證人即被害人寅○○於案發當時雖看見歹徒
      之體型較大壯碩，戴安全帽，然就歹徒臉部之長像則未看
      清楚，亦未見到機車車牌號碼等重要可辨別之特徵，其於
      警詢時是依「體型」而確認被告就是搶奪其財物之歹徒，
      而於本院審理時則併以被告丁○○「臉大大的」，而覺得
      被告丁○○就是歹徒等情，業經證人寅○○於本院審理時
      證述明確在卷（見院二卷第62、63頁），是證人寅○○既
      非根據其所見歹徒面貌或其他較明顯特徵（如手臂紋身、
      胎記等）加以指認，而有證人寅○○上開所指特徵之人非
      寡，證人寅○○上開指認即已難排除誤認之可能。再者，
      為避免被害人因記憶缺失或遭人誘導而有指認嫌犯錯誤之
      情，內政部警政署於90年5 月間頒佈之「警察機關實施指
      認犯罪嫌疑人程序要領」中規定正確的指認至少應具備以
      下幾個要點：(1)指認應為「選擇式」的指認，而非單一指
      認（即「是非式」的指認）；(2)指認前應由指認人先陳述
      嫌疑人的特徵；(3)供選擇指認之數人在外形上不得有重大
      之差異；(4)指認前不得有任何可能誘導之安排出現；(5)指
      認前必須告訴指認人：「真正的犯罪嫌疑人並不一定存在
      被指認人之中」。而本案被害人寅○○於警詢中之指認，
      係隔1 個窗戶，裡面僅被告（丁○○）1 人供被害人寅○○指認等情，並經證人寅○○於本院審理時證述明確在卷
      （見院二卷第63、64頁），並未依照指認程序讓被害人寅
      ○○指認，已讓被害人有先入為主之觀念，指認過程亦有
      瑕疵。此外，經本院審閱全卷事證，除證人即被害人寅○○上開指訴及證述外，本案並未在被告丁○○身上或住處
      查獲被告丁○○持有被害人寅○○遭搶之皮包或皮包內任
      何物品，亦無其他目擊證人或監視錄影資料攝得行搶過程
      ，而無從證明被告丁○○有行搶被害人寅○○之犯行（至
      證人寅○○雖證稱有監視器拍到歹徒，然遍閱全卷並無上
      開監視器畫面資料附卷，且依證人寅○○證述內容觀之，
      該監視器畫面亦僅拍到歹徒背影，顯無法證明被告丁○○
      即係搶奪被害人寅○○之歹徒，故本院認無依職權再搜集
      調查上開證據之必要，併予敘明）。是公訴人所舉之證據
      ，其為訴訟上之證明，並未達到通常一般之人均無任何懷
      疑，而得確信被告丁○○有公訴人所指上開附表二編號1
      搶奪犯行之真實程度。
  ２、公訴意旨就被告丁○○涉犯附表二編號2 搶奪犯嫌，固提
      出(1)被告丁○○之自白；(2)證人即被害人子○○於警詢、
      偵訊及本院審理時之證述；(3)證人許永輝於警詢中之證述
      為證。惟查，被告丁○○於本院審理時已否認有附表二編
      號2 之犯行，並供稱：之前是因為警詢筆錄做錯了（說錯
      了之意），且被害人也說是我，所以我才承認，但我回去
      想一想發現不是我做的等語。又證人即被害人子○○於本
      院審理時結證稱：他是由背後來搶，搶完後我摔倒，我透
      過背影看到他戴安全帽，穿白色上衣，七分褲淡卡其色，
      感覺體型壯碩。在警局時，我在門口遠遠的看疑似搶我的
      人，帶著手銬，現場還有2 、3 個人，警方說被告（丁○○）有承認是他做的，要我過去指認，我去的時候，也是
      只有被告（按即被告丁○○）一個人戴手銬。被搶完後我
      沒有看到被告（當指搶匪）的臉，也沒有看清楚搶匪所騎
      機車之樣子及車牌，我不是很確定庭上之被告2 人（指丁○○、戊○○）是否為搶匪等語明確（見院二卷第65至68
      頁）。是案發當時證人子○○雖看見歹徒之體型壯碩，戴
      安全帽，然就歹徒臉部之長像則未看清楚，亦未見到機車
      車牌號碼等重要可辨別之特徵，則證人子○○既非根據其
      所見歹徒面貌或其他較明顯特徵（如手臂紋身、胎記等）
      加以指認，而有證人子○○上開所指特徵之人非寡，證人
      子○○於本院審理時亦證稱不是很確定當日搶匪即是被告
      丁○○，則證人子○○上開指認，即已難排除誤認之可能
      。再者，為避免被害人因記憶缺失或遭人誘導而有指認嫌
      犯錯誤之情，內政部警政署於90年5 月間頒佈之「警察機
      關實施指認犯罪嫌疑人程序要領」中規定正確的指認至少
      應具備前揭第1 點所述5 個要點，而本案被害人子○○於
      警詢中之指認，不僅被告丁○○手帶手銬明顯與他人不同
      ，且警察並未告知：「真正的犯罪嫌疑人並不一定存在被
      指認人之中」（見院二卷67頁），復已明確向被害人子○○告知被告丁○○已承認是他做的（見院二卷第67頁），
      並未依照指認程序讓被害人子○○指認，讓被害人子○○
      有先入為主之觀念，指認過程亦有瑕疵。至證人許永輝部
      分，經本院觀其警詢證述日期與被害人子○○警詢中證述
      日期為同一日製作，詢問問題內容亦幾近相同（見警五卷
      第24至27頁），且卷內亦未檢附其他被指認人之照片，自
      堪認同有證人子○○上開指認瑕疵之情。再者，經本院詳
      加審閱卷附被害人子○○遭搶時之店家監視錄影翻拍照片
      2 張（見偵一卷189 、190 頁），該監視照片顯無法看出
      照片上之搶匪即為被告丁○○，亦未能看出搶匪所騎機車
      車牌號碼，而無從證明係被告丁○○騎乘車牌號碼M5Z-63
      9 號重型機車行搶。此外，除證人子○○、許永輝上開指
      認過程有瑕疵之指證外，經本院審閱全卷事證，本案並未
      在被告丁○○身上或住處查獲被告丁○○持有被害人子○○遭搶之皮包或皮包內任何物品，亦無其他攝得可辨別搶
      匪或車牌號碼之監視錄影資料附卷為證，而尚無從證明被
      告丁○○確有行搶被害人子○○之犯行。是公訴人所舉之
      證據，其為訴訟上之證明，並未達到通常一般之人均無任
      何懷疑，而得確信被告丁○○有公訴人所指上開附表二編
      號2 搶奪犯行之真實程度。
  ３、綜上所述，就附表二編號1 、2 部分，公訴人所舉之證據
      ，其為訴訟上之證明，並未達到通常一般之人均確信被告
      丁○○有上開公訴意旨所載搶奪寅○○、子○○犯行之真
      實程度，揆諸前揭說明，被告丁○○被訴搶奪寅○○、子
      ○○部分犯罪尚屬不能證明，自應為被告丁○○無罪之諭
      知。
據上論斷，應依刑事訴訟法第299 條第1 項前段、第301 條第1
項，刑法第28條、第325 條第1 項、第3 項、第339 條之2 第1
項、第47條第1 項、第25條第2 項、第51條第5 款，判決如主文
。
本案經檢察官辛○○到庭執行職務。
中    華    民    國    99    年    4     月    1     日
                  刑事第五庭審判長法  官  廖建瑜
                                  法  官  陳盈吉
                                  法  官  林永村
以上正本係照原本作成。
如不服本判決應於收受本判決後10日內向本院提出上訴書狀，並
應敘述具體理由，如未敘述上訴理由者，應於上訴期間屆滿後20
日內補提理由書狀於本院（均須按他造當事人之人數附繕本）「
切勿逕送上級法院」。
中    華    民    國    99    年    4     月    1     日
                                  書記官  王珮樺
附表一：
┌─┬───┬────┬────┬──────┬───────┬────┐
│編│被害人│犯罪時間│犯罪地點│所 得 財 物 │ 犯 罪 模 式  │備    註│
│號│姓  名│        │        │（新臺幣）  │              │        │
├─┼───┼────┼────┼──────┼───────┼────┤
│1 │卯○○│98年7 月│高雄縣岡│手提包1個（ │由戊○○騎車牌│原起訴書│
│  │      │26日21時│山鎮大義│內有化妝包及│號碼M5Z- 639號│附表編號│
│  │      │25分許  │二路88號│小錢包各1 個│機車搭載丁○○│2       │
│  │      │        │前      │、現金1400元│，自後方接近蘇│        │
│  │      │        │        │、名片夾1 本│燕秋旁邊，再由│        │
│  │      │        │        │、身分證及健│丁○○以徒手方│        │
│  │      │        │        │保卡各1 張、│式搶奪卯○○置│        │
│  │      │        │        │卯○○女兒張│於機車踏板上掛│        │
│  │      │        │        │瑄慈健保卡1 │勾之手提包。  │        │
│  │      │        │        │張）        │              │        │
├─┼───┼────┼────┼──────┼───────┼────┤
│2 │丙○○│98年8 月│高雄市楠│手提包1 個（│戊○○騎車牌號│原起訴書│
│  │      │19日16時│梓區德民│內有NOKIA行 │碼M5Z-639 號機│附表編號│
│  │      │40分許  │路797號 │動電話2 支、│車搭載丁○○，│4       │
│  │      │        │前      │汽、機車駕照│自左後方接近洪│        │
│  │      │        │        │各1 張、借書│千玉，由丁○○│        │
│  │      │        │        │證3 張、花旗│以徒手方式搶奪│        │
│  │      │        │        │銀行、玉山銀│丙○○置於機車│        │
│  │      │        │        │行信用卡各1 │踏板上之手提包│        │
│  │      │        │        │張、臺灣銀行│。            │        │
│  │      │        │        │金融卡1 張、│              │        │
│  │      │        │        │諾貝爾書局禮│              │        │
│  │      │        │        │券100元面額5│              │        │
│  │      │        │        │張、水壺1 個│              │        │
│  │      │        │        │、高雄捷運卡│              │        │
│  │      │        │        │2 張、現金約│              │        │
│  │      │        │        │4000元）    │              │        │
├─┼───┼────┼────┼──────┼───────┼────┤
│3 │庚○○│98年8 月│高雄市楠│手提包1個（ │戊○○騎乘車牌│原起訴書│
│  │      │20日16時│梓區右昌│內有現金900 │號碼M5Z- 639號│附表編號│
│  │      │50分許  │街與三山│元、身分證1 │機車搭載丁○○│5       │
│  │      │        │街口    │張）        │，自左後方接近│        │
│  │      │        │        │            │庚○○，由莊勇│        │
│  │      │        │        │            │政以徒手方式搶│        │
│  │      │        │        │            │奪庚○○置於機│        │
│  │      │        │        │            │車踏板上之手提│        │
│  │      │        │        │            │包。          │        │
├─┼───┼────┼────┼──────┼───────┼────┤
│4 │丑○○│98年8 月│高雄縣橋│手提包1 個（│由戊○○騎乘車│原起訴書│
│  │      │20日19時│頭鄉筆秀│內有健保卡、│牌號碼M5Z-639 │附表編號│
│  │      │40分許  │路88號旁│信用卡各1 張│號機車搭載莊勇│6       │
│  │      │        │        │、支票4 張、│政，自右後方接│        │
│  │      │        │        │新臺幣3萬800│近丑○○，並由│        │
│  │      │        │        │0元、金融卡1│丁○○以徒手方│        │
│  │      │        │        │張並遭盜領3 │式搶奪丑○○置│        │
│  │      │        │        │萬5000元）  │於機車踏板上掛│        │
│  │      │        │        │            │勾之手提包。  │        │
├─┼───┼────┼────┼──────┼───────┼────┤
│5 │癸○○│98年9月4│高雄縣梓│白色錢包1 個│由戊○○騎乘車│原起訴書│
│  │      │日14時6 │官鄉赤崁│            │牌號M5Z- 639號│附表編號│
│  │      │分許    │南路102 │            │機車搭載丁○○│7       │
│  │      │        │號前    │            │，自右後方接近│        │
│  │      │        │        │            │癸○○，並由莊│        │
│  │      │        │        │            │勇政下手搶奪蔡│        │
│  │      │        │        │            │鳳娟置於機車手│        │
│  │      │        │        │            │把下置物箱內之│        │
│  │      │        │        │            │錢包，然因蔡鳳│        │
│  │      │        │        │            │娟抵抗，未能搶│        │
│  │      │        │        │            │奪財物得逞。  │        │
├─┼───┼────┼────┼──────┼───────┼────┤
│6 │乙○○│98年9 月│高雄市楠│手提包1 個（│由戊○○騎車牌│原起訴書│
│  │      │4 日14時│梓區右昌│內有現金3200│號碼M5Z- 639號│附表編號│
│  │      │35分許  │街767號 │元、身分證等│機車搭載丁○○│8       │
│  │      │        │前      │證件、行動電│，自左方靠近林│        │
│  │      │        │        │話1支）     │宇涵，並由莊勇│        │
│  │      │        │        │            │政以徒手方式搶│        │
│  │      │        │        │            │奪乙○○機車置│        │
│  │      │        │        │            │物籃上手提包。│        │
└─┴───┴────┴────┴──────┴───────┴────┘
附表二：
┌─┬───┬────┬────┬──────┬───────┬────┐
│編│被害人│犯罪時間│犯罪地點│所 得 財 物 │ 犯 罪 模 式  │備    註│
│號│姓  名│        │        │（新臺幣）  │              │        │
├─┼───┼────┼────┼──────┼───────┼────┤
│1 │寅○○│98年7 月│高雄市楠│LV皮包1 個（│由被告丁○○獨│原起訴書│
│  │      │26日19時│梓區建楠│內有信用卡、│自騎乘疑似車牌│附表編號│
│  │      │30分許  │路3號前 │提款卡、健保│號碼為K9Q- 029│1       │
│  │      │        │        │卡各1 張、手│號之不詳機車，│        │
│  │      │        │        │機2 支、現金│自被害人右後方│        │
│  │      │        │        │2000元）    │接近，並以徒手│        │
│  │      │        │        │            │方式搶奪被害人│        │
│  │      │        │        │            │掛於右肩之皮包│        │
│  │      │        │        │            │。            │        │
├─┼───┼────┼────┼──────┼───────┼────┤
│2 │子○○│98年8 月│高雄市楠│皮包1 個（內│被告丁○○獨自│原起訴書│
│  │      │17日21時│梓區建楠│有信用卡、提│騎乘車牌號碼：│附表編號│
│  │      │48分許  │路10號前│款卡、健保卡│M5Z-639 號機車│3       │
│  │      │        │        │、身分證各1 │，自被害人右後│        │
│  │      │        │        │張、手機1 支│方接近，並以徒│        │
│  │      │        │        │、新臺幣約  │手方式搶奪被害│        │
│  │      │        │        │2300元）及衣│人掛於右肩上皮│        │
│  │      │        │        │服          │包及衣服。    │        │
└─┴───┴────┴────┴──────┴───────┴────┘
附錄本判決論罪科刑法條：
中華民國刑法第325條
（普通搶奪罪）
意圖為自己或第三人不法之所有，而搶奪他人之動產者，處6 月
以上5 年以下有期徒刑。
因而致人於死者，處無期徒刑或7 年以上有期徒刑，致重傷者，
處3 年以上10年以下有期徒刑。
第1 項之未遂犯罰之。
中華民國刑法第339條之2
（違法由自動付款設備取得他人之物之處罰）
意圖為自己或第三人不法之所有，以不正方法由自動付款設備取
得他人之物者，處3 年以下有期徒刑、拘役或1 萬元以下罰金。
以前項方法得財產上不法之利益或使第三人得之者，亦同。

司法院資訊處製作；財團法人民間司法改革基金會備份。
